【裁判字號】    98,易,1723
【裁判日期】    980615
【裁判案由】    竊盜
【裁判全文】
臺灣臺中地方法院刑事判決              98年度易字第1723號
公  訴  人  臺灣臺中地方法院檢察署檢察官
被      告  甲○○
上列被告因竊盜案件，經檢察官提起公訴（98年度偵字第8651號
），本院判決如下：
    主    文
甲○○攜帶兇器竊盜，累犯，處有期徒刑柒月。
被訴竊取重型機車部分無罪。
壹、有罪部分
    犯罪事實
一、甲○○於民國96年間，曾多次犯竊盜罪，經本院96年度易字
    第3874號及96年度簡字第1344號案分別判處應執行有期徒刑
    一年、五月，兩案再定應執行刑為有期徒刑一年四月確定，
    並於97年12月14日執行完畢。猶不知悔改，復意圖為自己不
    法之所有，於98年4月2日上午10時許，在臺中市○區○○路
    3段333號順天醫院之停車場內，持客觀上可供兇器使用長約
    二、三十公分之老虎鉗一支，竊取乙○○所有停在該處車牌
    號碼M56-339號機車之車牌一面，得手後，將之懸掛在某不
    詳車號之重型機車上使用。嗣於當日13時50分許，甲○○騎
    乘懸掛該面車牌之該部不詳車號重型機車，行經臺中市○區
    ○○路與梅亭街口時，為警發現可疑而攔檢查獲。
二、案經臺中市警察局第二分局報請臺灣臺中地方法院檢察署檢
    察官偵查起訴。
    理    由
一、上揭犯罪事實業據被告甲○○於警詢、檢察官偵訊中及本院
    審理時坦承不諱，核與被害人乙○○於警詢中指訴前揭車牌
    被竊之情節相符（乙○○之陳述，依刑事訴訟法第159條之5
    第2項之規定，有證據能力）。並有被告被查獲後所拍攝之
    照片四張（參警卷第24-26頁）、被害人乙○○領回該面車
    牌所簽立之贓物認領保管單一紙（參警卷第19頁）、該面車
    牌之基本資料（參警卷第22頁）附卷可稽。本件事證明確，
    被告犯行應堪認定。
二、被告持以為本件竊案之老虎鉗，雖未經扣案，但被告供稱該
    物是鐵製器械，長約二、三十公分（參本院卷第26頁筆錄）
    ，可拆卸以螺絲鎖緊之車牌，足認為有使人生命身體安全發
    生危險之虞，為可供兇器使用之物，又車牌均係以螺絲鎖緊
    固定，徒手甚難拆卸，此乃眾所週知之事，故被告供稱其係
    以老虎鉗拆卸車牌，與常情相符，堪信為真。核被告所為，
    係犯刑法第321條第1項第3款之攜帶兇器竊盜罪。又被告於
    96年間，曾多次犯竊盜罪，經本院96年度易字第3874號及96
    年度簡字第1344號案分別判處應執行有期徒刑一年、五月，
    兩案再定應執行刑為有期徒刑一年四月確定，並於97年12月
    14 日執行完畢，此有臺灣高等法院被告前案紀錄表一份在
    卷可按，被告受徒刑之執行完畢後，五年以內故意再犯本件
    有期徒刑以上之罪，為累犯，依刑法第47條第1項之規定，
    應加重其刑。爰審酌被告犯後自始坦認所為態度良好，本件
    情節非重，被害人已領回該面失竊之車牌，惟被告素行不良
    一再犯竊盜罪，所為影響社會治安非微等一切情狀，量處如
    主文所示之刑。另被告為本件竊行之老虎鉗並未扣案，被告
    且稱非其所有，故未併為沒收之宣告，附此敘明。
貳、無罪部分
一、公訴意旨略以：被告甲○○意圖為自己不法之所有，於98年
    4月2日上午8時許，在臺中市○區○○路之中正公園附近某
    處，持自備鑰匙竊取不詳之人所有、未懸掛車牌、引擎號碼
    已遭磨損無法辨識之重型機車一部，得手後，再竊取前揭M5
    6-339號車牌，並將之懸掛在該部機車上使用。嗣於當日13
    時50分許，被告騎乘該部重型機車，行經臺中市○區○○路
    與梅亭街口時，為警發現可疑而攔檢查獲。因認被告竊取該
    部重型機車，涉犯刑法第320條第1項之普通竊盜罪嫌云云。
二、按犯罪事實應依證據認定之，無證據不得認定犯罪事實，又
    不能證明被告犯罪者，應諭知無罪之判決，刑事訴訟法第15
    4條第2項、第301條第1項分別定有明文。另按認定不利於被
    告之事實，須依積極證據，茍積極證據不足為不利於被告事
    實之認定時，即應為有利於被告之認定，更不必有何有利之
    證據；再刑事訴訟法第161條已於91年2月8日修正公布，其
    第1項規定檢察官就被告犯罪事實，應負舉證責任，並指出
    證明之方法，因此檢察官對於起訴之犯罪事實，應負提出證
    據及說服之實質舉證責任，倘其所提出之證據，不足為被告
    有罪之積極證明，或其指出證明之方法，無從說服法院以形
    成被告有罪之心證，基於無罪推定之原則，自應為被告無罪
    判決之諭知（參最高法院30年上字第816號、92年台上字第1
    28號判例）。
三、經查，本件雖經被告自白竊取該部重型機車，並於前揭時間
    、地點遭警查獲該部機車。惟該部機車未懸掛車牌、引擎號
    碼已遭磨損無法辨識，此有該部機車之照片在卷可佐（參警
    卷第26頁照片），亦即該部機車之身分、車主或監督保管人
    之資料均付之闕如，無從得知該部機車之歸屬狀況，進而無
    法確定被告所竊之機車是否屬他人所有之物，而與刑法普通
    竊盜罪之構成要件符合。本院因認公訴人所提出之證據，尚
    不足為被告有罪之積極證明，無從說服本院形成被告有罪之
    心證，依前揭判例意旨，本件即應為有利於被告之認定，更
    不必有何有利之證據。此外，復查無任何積極證據足資證明
    被告有何公訴人所指之犯行，依上揭條文規定，自應為被告
    無罪之諭知。
據上論斷，應依刑事訴訟法第299條第1項前段、第301條第1項，
刑法第321條第1項第3款、第47條第1項，判決如主文。
中    華    民    國    98    年    6     月    15    日
                        法  官  李秋娟
以上正本證明與原本無異。
如不服本判決應於收受送達後10日內向本院提出上訴書狀，並應
敘述具體理由；其未敘述上訴理由者，應於上訴期間屆滿後20日
內向本院補提理由書（均須按他造當事人之人數附繕本）「切勿
逕送上級法院」。
                        書記官  簡芳敏
中    華    民    國    98    年    6     月    15    日
附錄論罪科刑法條
中華民國刑法第321條第1項第3款：
犯竊盜罪而有左列情形之一者，處6月以上、5年以下有期徒刑：
三、攜帶兇器而犯之者。


司法院資訊處製作；財團法人民間司法改革基金會備份。
